臺灣高等法院刑事判決　　　　　　　　 94年度上訴字第3361號
上　訴　人　台灣板橋地方法院檢察署檢察官
被　　　告　壬○
　　　　　　　　　　路9號
　　　　　　巳○○
　　　　　　　　　　村
　　　　　　甲○○
　　　　　　申○○
　　　　　　丁○
　　　　　　卯○○
　　　　　　　　　　間
　　　　　　戊○
　　　　　　　　　　號
　　　　　　午○○
　　　　　　辰○○
　　　　　　乙○○
　　　　　　庚○○
　　　　　　未○○
　　　　　　　　　　坎下
　　　　　　辛○○
　　　　　　子○○（冒名楊洋）
　　　　　　丙○○（冒名張婷雨）
　　　　　　　　　　社
　　　　　　己○○（冒名耿樂）
　　　　　　丑○○（冒名趙冰）
　　　　　　癸○○（冒名陳婷）
　　　　　　寅○○
　　　　　　　　　　礦基建隊二之四棟
　　　　　　　　　 （現在警政署大陸人民新竹處理中心）
 　　　　　 潘豔娟
 　　　　　　　　　（現在警政署大陸人民新竹處理中心）
上列上訴人因被告等違反違反台灣地區與大陸地區人民關係條例
等案件，不服台灣板橋地方法院94年度訴字第1310號，中華民國
94 年8月16日第一審判決（起訴案號：台灣板橋地方法院檢察署
93 年度偵字第18928號、93年度偵字第16446號、93年度偵字第
1533 5號、93年度偵字第15334號、93年度偵字第15327號）提起
上訴，本院判決如下：
    主  文
上訴駁回。
    理  由
一、公訴意旨如附件起訴書所載。
二、原審法院認：案件應由犯罪地或被告之住所、居所或所在地
    之法院管轄，刑事訴訟法第5條第1項所明定。本件被告等人
    之住、居所均位於中國大陸，彼等於起訴時之所在地係在內
    政部警政署大陸人民宜蘭處理中心或新竹處理中心，而其犯
    罪地又係在臺東縣海岸線等某處，檢察官向台灣板橋地方法
    院提起公訴，自有未合。因而為諭知管轄錯誤之判決，並移
    送有管轄權之台灣宜蘭地方法院或台灣新竹地方法院審理。
三、公訴人上訴意旨略以：被告壬○等人所犯之國家安全法第 3
    條第1項，應依同法第6條第 1項處斷之罪嫌，係由同案被告
    王得金等使被告壬○等犯之，依刑法第31條第 1項之規定，
    同案被告王得金等人為違反國家安全法之共同正犯。被告壬
    ○等人與同案被告王得金等人，應屬數人共犯一罪之情形，
    而為刑事訴訟法第7條第2款規定之相牽連案件，依同法第 6
    條，由同級同一法院管轄，原審法院應有管轄權，請撤銷原
    判決，另為適當之判決。
四、經查：公訴人所起訴之事實，本件被告壬○等為大陸地區人
    民，未經許可，偷渡進入台灣地區，涉犯國家安全法第 3條
    第1項、第6條第 1項之罪。而同案被告王金得等人蛇集團成
    員使大陸地區人民非法進入台灣，涉犯台灣地區與大陸地區
    人民關係條例第15條第1款、第79條第1項之罪。此犯罪事實
    及罪名並為檢察官所認定，記載於起訴書可憑。該同案被告
    王得金等所犯台灣地區與大陸地區人民關係條例之罪，為使
    大陸地區人民非法進入台灣地區所特別立法規範之罪名，並
    無再依刑法第31條論以上開違反國家安全法之共同正犯罪名
    ，不屬刑事訴訟法相牽連案件之案件。原審法院以本件管轄
    錯誤，移送於有管轄權之法院審理，應無不合，且可避免大
    規模往返提解人犯之費用、警力及避免長途提解人犯脫逃之
    風險。公訴人上訴，為無理由，應予以駁回，並不經言詞辯
    論為之。
五、據上論斷，應依刑事訴訟法第368條、第372條，判決如主文
    。
中    華    民    國    94    年    11    月     1    日
                  臺灣高等法院刑事第二十三庭
                 　           審判長法  官  尤豐彥
                   　               法  官  張明松
                     　             法  官  趙功恆
以上正本證明與原本無異。
如不服本判決，應於收受送達後十日內向本院提出上訴書狀，其
未敘述上訴之理由者並得於提起上訴後十日內向本院補提理由書
（均須按他造當事人之人數附繕本）。
                                    書記官  孫佩琳
中　　華　　民　　國　　94　　年　　11　　月　　1 　　日
